Inventaris van het archief van de familie Collot d'Escury en aanverwante Geslachten, 1300-1962
Nationaal Archief, Den Haag
- PERSOONLIJKE STUKKEN VAN DE OUDSTE TAK VAN HET GESLACHT COLLOT D'ESCURY, I.
  - Vijfde generatie., E.
    - Simeon Petrus Collot d'Escury heer van Naaldwijk en Sliedrecht (1719-1800), tweede zoon van Henri en Johanna Martine Geertruid Sweerts de Landas, en zijn echtgenotes Charlotte Elisabeth van der Burch (1722-1755) en Anna Magdalena della Faille (1717-1770)., E 2.
      - Particuliere belangen
        - Brieven van de la Chassagne, M. Snep en P. Alblas aan Simeon Petrus Collot d'Escury., 1743-1771; 73; 4 stukken
          Een bijlage bij de brief van P. Alblas, die schoolmeester te Sliedrecht was, bevat een gedicht op het overlijden en een grafschrift voor Anna della Faille, Simeon Petrus' tweede vrouw.
        - Brieven van broers, zusters en hun kinderen en behuwd kinderen aan Simeon Petrus Collot d'Escury., 1751-1799; 74; 1 omslag
        - Brieven van kinderen en behuwdk inderen aan Simeon Petrus Collot d'Escury; met twee minuutbrieven van zijn hand., 1760-1797; 75; 1 omslag
          Een brief van Johan Marthe van 1766 is aan zijn vader en moeder samen gericht.
        - Brieven van kleinkinderen aan Simeon Petrus Collot d'Escury., 1797-1799; 76; 2 stukken
        - Brief van zijn nicht A. van der Feen-De Lille aan Simeon Petrus Collot d'Escury inzake een haar aangaande erfeniskwestie., 1782; 77; 1 stuk
          A.J.C. van der Feen, geboren De Lille, was een achterkleindochter van Marten Christiaan Sweerts de Landas en Clementia Geertruid van Els tot Boedelham, Simeon Petrus Collot d'Escury een kleinzoon van dit echtpaar.
        - Brieven van zijn neef J.A. du Bois de Chaillou van Alendorp aan Simeon Petrus Collot d'Escury betreffende het schilderen van een stamboom., 1758-1759; 78; 4 stukken
          Vermoedelijk betreft het de stamboom, thans bewaard onder inv. nr. 395.
        - Brief van zijn neef van Slingelandt aan Simeon Petrus Collot d'Escury inzake genealogie., 1785; 79; 1 stuk
        - Aantekening betreffende een schilderij van J. Doudyn, voorstellende de brandende St. Niklaas- of Nieuwe Kerk (te Dordrecht), afkomstig uit het bezit van mr. Adriaen van Blijenburg, heer van Naaldwijk, en nu berustende onder Simeon Petrus Collot d'Escury., z.d.; 80; 1 stuk
          Thans hangt dit schilderij in het Museum mr. S. van Gijnte Dordrecht. De datum van de brand is 22 januari 1568.
        - Rekening inzake de nalatenschap van Simeon Petrus Collot d'Escury, Gelijktijdig afschrift., 1804; 81; 1 omslag
          Deze rekening is door ir. M.A. van Idsinga aan de Collot d'Escurystichting geschonken. Zie voor het graf in de kerk van Sliedrecht inv. no. 424 en voor het testament van de overledene inv. nr. 425.
    - Emond Els Collot d'Escury (1726-1797), derde zoon van Henri en Johanna Martina Geertruid Sweerts de Landas, en zijn echtgenote Gabriella Sophia van Eck tot Overbeek (1724-1788)., E 3.
      - Openbare functies
        - Akte van aanstelling van Emond Els Collot d'Escury tot vaandrig in het regiment Elias, door de Staten van Holland en West-Friesland., 1745; 82; 1 stuk
        - Akten van aanstelling van Emond Els Collot d'Escury tot kapiteinsposten, tot tweede majoor en luitenant-kolonel in het regiment van de graaf d'Envie onder bevel van de luitenant-generaal Deutz door de Staten - Generaal., 1749, 1768, 1770, 1775, 1782; 83; 5 charters
          Het charter van 1782 heeft een aangehechte bijlage van 1783.
        - Akten van aanstelling van Emond Els Collot d'Escury tot kapitein en luitenant-kolonel in het regiment Sulyard van Leefdael door de Staten van Holland en West-Friesland., 1787; 84; 2 charters
        - Stukken van Emond Els Collot d'Escury betreffende zijn militaire loopbaan., 1771 en z.d.; 85; 2 stukken
      - Particuliere belangen
        - Aantekening van Emond Els Collot d'Escury betreffende de benoeming tot cornet van zijn broer Arnold Joost en de intocht van de prinses van Oranje in Groningen., (ca. 1736); 86; 1 stuk
        - Akte van procuratie voor Emond Els Collot d'Escury door zijn broer Simeon Petrus inzake diens aankoop van de ambachtsheerlijkheid Sliedrecht uit de boedel van hun neef Johan van der Burch., 1759; 87; 1 stuk
        - Stukken van Emond Els Collot d'Escury betreffende de adeldom van de familie Sweerts de Landas en zijn afstamming van dit geslacht., 1754-1769; 88; 1 omslag
        - Minuut-brief van Emond Els Collot d'Escury aan de luitenant-generaal van politie te Parijs Le Noir inzake eventuele verwantschap en een attestatie van adeldom welke Collot nodig had; met antwoordbrief van Le Noir., 1774; 89; 2 stukken
        - Akte van huwelijksvoorwaarden tussen Emond Els Collot d'Escury en Gabrielle Sophia barones van Eck tot Overbeek, 1770. Afschrift 1786., [1770-1786]; 90; 1 stuk
        - Stukken inzake de nalatenschap van Pierre Isarn en Albertina Christina Collot d'Escury, ingekomen bij hun broer en zwager Emond Els Collot d'Escury., 1793; 91; 1 omslag
        - Minuut-brief van Emond Els Collot d'Escury aan de familie Corneilleen G. Erck te Dublin en een brief van G. Erck aan Emond Els Collot d'Escury betreffende familieaangelegenheden., 1761 en 1763; 92; 2 stukken
        - Brieven van zijn neef J.A. du Bois de Chaillou van Alendorp aan Emond Els Collot d'Escury inzake genealogie., 1759-1763; 93; 5 stukken
        - Minuut-brief van Emond Els Collot d'Escury aan zijn neef Henry Collot d'Escury te Edinburgh betreffende familiegegevens., 1778; 94; 1 stuk
        - Minuut-brief van Emond Els Collot d'Escury aan de uitgever van het Vaderlandsch Woordenboek betreffende het opnemen van noten onder de naam Blijenburg in deel 6., 1786; 95; 1 stuk
          Hierop kanttekeningen van Simeon Petrus Collot d'Escury.
  - Zesde generatie., F.
    - Hendrik baron Collot d'Escury heer van Niemandsvriend, later ook van Naaldwijk en Sliedrecht (1740-1819), oudste zoon van Simeon Petrus en Charlotte Elisabeth van der Burch, en zijn eerste echtgenote Catharina Cornelia van Zanen (1749-1777)., F 1.
      - Openbare functies
        - Akten van benoeming van Hendrik Collot d'Escury als raadsheer in het Hof van Holland, Zeeland en Friesland door de Staten van Holland en West-Friesland en de Staten van Zeeland., 1767; 96; 2 charters
        - Brief van F.F. baron van In- en Kniphuizen aan Hendrik Collot d'Escury in verband met diens benoeming tot adjunct-revisor in het proces tussen de baronnen van In- en Kniphuizen en overste B. Canter c.s. voor de Hoge Justitiekamer van de stad Groningen en Ommelanden, met bijbehorende stukken z.d., 1776; 97; 1 omslag
        - Akte van benoeming tot secretaris van de Generaliteitsrekenkamer voor Hendrik Collot d'Escury door de Staten-Generaal., 1781; 98; 1 charter
      - Particuliere belangen
        - Bul van de Hogeschool te Utrecht voor Hendrik Collot d'Escury als doctor in de beide rechten; met exemplaar van zijn proefschrift "Specimen Juridicum Inaugurale de Tacitis Pactis", 1763; 99; 1 charter en 1 stuk
          Het proefschrift is een geschenk van de M.A.O.C. Gravin van Bylandt-Stichting.
        - Akte van huwelijksvoorwaarden tussen Hendrik Collot d'Escury en Catharina Cornelia van Zanen, opgemaakt voor notaris N. Gallé te Haarlem., 1769; 100; 1 stuk
        - Akte van toestemming om te jagen in de houtvesterij van Holland en West-Friesland voor Hendrik Collot d'Escury door Willem V, prins van Oranje., 1794; 101; 1 stuk
        - Diploma van inlijving in de Nederlandse adel van Hendrik Collot d'Escury door koning Willem I., 1816; 102; 1 charter
          In blikken koker. Zie ook inv. nrs. 115 en 215.
        - Brief van Willem V, prins van Oranje, aan Hendrik Collot d'Escury naar aanleiding van de dood van diens echtgenote Catharina Cornelia van Zanen met beschrijving van de lijkstatie en gedrukte lijkrede in duplo., 1777; 103; 1 omslag
          Eén exemplaar van de lijkrede werd geschonken door de M.A.O.C. Gravin van Bylandt-Stichting.
        - Brieven van Simeon Petrus Collot d'Escury aan zijn zoon Hendrik., 1786; 104; 2 stukken
    - Johan Marthe baron Collot d'Escury (1742-1817), tweede zoon van Simeon Petrus en Charlotte Elisabeth van der Burch, en zijn echtgenote Wilhelmina Christina barones du Tour (1747-1823)., F 2.
      Zie ook blz. X.
      - Openbare functies
        - Brieven van J. Hoog, J.J. Elsevier en H.J. van Oldenbarneveld genaamd Witte Tullingh aan Johan Marthe Collot d'Escury, regerend schepen en raad in de vroedschap van Rotterdam., 1775-1786; 105; 5 stukken
        - Brieven van D. van Boetzelaer, van Wesel Scholten en S.P. van Swinden aan Johan Marthe Collot d'Escury, regerend burgemeester van Rotterdam, 1790, met minuut-antwoordbrief aan D. van Boetzelaer., 1790. 1793 en 1794; 106; 6 stukken
        - Brieven van J. L. H. van Wassenaer en Z. N. aan Johan Marthe Collot d'Escury, controlleur van de admiraliteit op de Maas., 1778 en 1782; 107; 2 stukken
          De letters Z.N. duiden wellicht op een lid van het Rotterdamse regentengeslacht Van Zuylen van Nijevelt.
        - Brieven van Willem V, prins van Oranje, en A.J. van Royen aan Johan Marthe Collot d'Escury, ontvanger van de admiraliteit op de Maas; met minuut-antwoordbrief aan de prins., 1794; 108; 3 stukken
        - Brieven van Willem V, prins van Oranje, aan Johan Marthe Collot d'Escury betreffende het vacante ambt van dijkgraaf van Schieland., 1786; 109; 2 stukken
        - Brieven van J. Couperus, L.W.C. v. Lettow, H. Schepman, A.A. van Tets van Goudriaan en W.C. Vosmaer aan Johan Marthe Collot d'Escury, baljuw en dijkgraaf van Schieland, 1787-1788; met minuut-antwoordbrief aan W.C. Vosmaer, 1788., 110; 1 omslag
      - Particuliere belangen
        - Attestatie van ondertrouw van Johan Marthe Collot d'Escury en Wilhelmina Christina du Tour, opgesteld door de secretaris der stad Alkmaar, In duplo., 1768; 111; 2 stukken
        - Brieven van Simeon Petrus Collot d'Escury aan zijn zoon Johan Marthe., 1782; 112; 2 stukken
        - Akten betreffende de adeldom van Johan Marthe Collot d'Escury., 1790-1792; 113; 3 stukken
        - Brieven van F. van der Duyn van Maasdam en A.C. Snouckaert van Schauburg aan Johan Marthe Collot d'Escury inzake de erkenning van adeldom; met minuut-brieven., 1814-1816; 114; 5 stukken
        - Diploma van inlijving in de Nederlandse adel van Johan Marthe Collot d'Escury door koning Willem 1, 1816. Authentiek afschrift met bijbehorende stukken., 1815-1817; 115; 1 omslag
          Zie ook inv. nr. 215.
        - Attestatie van douairière Collot d'Escury, geboren du Tour betreffende de verkoop van haar juwelen en paarlen., z.d.; 116; 1 stuk
  - Zevende generatie, G.
    - Hendrik baron Collot d'Escury heer van Heinenoord, (1773-1845), tweede zoon van Johan Marthe en Wilhelmina Christina barones du Tour en zijn eerste echtgenote Ida Cornelia Rees (1769-1832)., G 1.
      - Openbare functies
        - Stukken van Hendrik Collot d'Escury als secretaris der Weeskamer van Rotterdam., 1792-1807; 117; 1 omslag
        - "Memorien, Adviesen, Rekesten etc." van Hendrik Collot d'Escury, advocaat te Rotterdam., 1797-1800 en z. d.; 118; 1 pak
        - Stukken inzake de benoeming van Hendrik Collot d'Escury tot secretaris der "Commissie tot formatie der Openbaare en Koninklijke Hooge Schoolen en tot aanmoediging van de Weetenschappen en Geleerden" en uitzicht op een tweede secretarispost., 1807; 119; 3 stukken
        - Koninklijk Besluit, waarbij Hendrik Collot d'Escury benoemd wordt tot lid van de "Commissie tot het ontwerpen van een Organisatie van het Hooger Onderwijs", Gelijktijdig afschrift., 1814; 120; 1 stuk
        - Stukken betreffende de benoeming van Hendrik Collot d'Escury tot curator van de universiteit van Leiden., 1815; 121; 2 stukken
        - Brieven, door Hendrik Collot d'Escury ontvangen als curator van de Leidse universiteit., 1816-1820; 122; 5 stukken
        - Koninklijk Besluit betreffende de regeling van het hoger onderwijs, 1815. Gedrukt; met aantekeningen van Hendrik Collot d'Escury, curator van de Leidse universiteit., 123; 1 deel
        - Stukken betreffende de benoeming van Hendrik Collot d'Escury tot lid van de commissie voor het reglement van de stedelijke regering van 's-Gravenhage., 1814; 124; 2 stukken
        - Stukken van Hendrik Collot d'Escury betreffende zijn benoemingen tot lid van het College van kiezers in 's-Gravenhage., 1816 en 1837; 125; 2 stukken
        - Stukken van Hendrik Collot d'Escury betreffende zijn benoeming tot lid van het kiescollege te Leiden en zijn weigering deze te aanvaarden., 1832; 126; 3 stukken
        - Stukken van Hendrik Collot d'Escury betreffende zijn benoeming tot lid in het College van Notabelen en Kerkvoogd van de Nederduitsche Hervormde Gemeente te 's-Gravenhage., 1837-1838; 127; 2 stukken
          Zie voor zijn werkzaamheden als zodanig inv. nr. 133 "Kerk".
        - Stukken van Hendrik Collot d'Escury als luitenant-kolonel en kolonel der schutterij van 's-Gravenhage., 1814-1821; 128; 5 stukken
        - Koninklijk Besluit, waarbij Hendrik Collot d'Escury benoemd wordt tot lid van de Commissie voor het ontwerpen van een wet op de schutterijen, Gelijktijdig afschrift., 1822; 129; 1 stuk
        - Besluit van de Souvereine Vorst, waarbij Hendrik Collot d'Escury erkend en geadmitteerd wordt als lid van de Ridderschap van Holland, 1814; met bijbehorende stukken, 1815., [1814, 1815]; 130; 3 stukken
        - Stukken betreffende de benoeming van Hendrik Collot d'Escury tot lid van de Provinciale Staten van Holland., 1814-1816; 131; 1 omslag
        - Stukken van Hendrik Collot d'Escury als lid van de Departementale Raad van Maasland respectievelijk de "Bouches de la Meuse" en vervolgens van Provinciale Staten van Holland en Gedeputeerde Staten van Zuid-Holland., 1809-1837; 132; 1 pak
        - Concepten, aantekeningen en andere stukken van Hendrik Collot d'Escury over zaken van publiek belang, zo met betrekking tot de provincie Holland als anderszins, met retro-acta. Geschreven en gedrukt., ca. 1815-1841; 133; 1 pak
          Betreft: "Waterstaat - Haringvisscherij - Hooger Onderwijs - Kerk - Kunsten - Politiek - Diverse stukken".
        - Stukken betreffende de verkiezing van Hendrik Collot d'Escury in de Algemene Vergadering der Notabelen., 1814; 134; 2 stukken
        - Stukken betreffende de benoeming van Hendrik Collot d'Escury tot lid van de Tweede Kamer der Staten-Generaal., 1818; 135; 2 stukken
        - Stukken van Hendrik Collot d'Escury als lid van de Tweede Kamer der Staten-Generaal., 1818-1830; 136; 1 pak
          Niet raadpleegbaar
        - Verhandeling van Hendrik Collot d'Escury over een voorstel aan de Tweede Kamer gedaan door hemzelf en zijn medeleden van Alphen, Van Nes en Luzac inzake de afscheiding van België en de ministeriële verantwoordelijkheid aan de Tweede Kamer gedaan., 1830; 137; 1 katern
        - Stukken van Hendrik Collot d'Escury betreffende zijn benoeming tot lid van de Tweede Kamer der Staten-Generaal voor de provincie Holland., 1833; 138; 4 stukken
        - Koninklijke Besluiten houdende de benoeming van Hendrik Collot d'Escury tot voorzitter van de Tweede Kamer der Staten - Generaal, Gelijktijdige afschriften., 1832-1834; 139; 2 stukken
        - Stukken van Hendrik Collot d'Escury betreffende de scheiding van Holland in Noord en Zuid en zijn zittingneming in de Tweede Kamer der Staten-Generaal voor Zuid-Holland., 1840; 140; 2 stukken
        - Stukken van Hendrik Collot d'Escury betreffende zijn benoemingen tot Staatsraad in buitengewone dienst respectievelijk lid van de Raad van State en zijn bezoldiging in laatstgenoemde betrekking., 1832-1841; 141; 6 stukken
        - Concepten en aantekeningen van Hendrik Collot d'Escury als lid van de Raad van State., 1835-1843; 142-143; 2 pakken
          - "Adviezen, Nota's en Meerdere stukken betrekkelijk den Raad van State", met "Generale lijst" en "Alphabetische aanwijzing", 1835-1841., 142
          - "Adviezen, Nota's enz.", 1842-1843., 143
        - Concepten en aantekeningen van Hendrik Collot d'Escury over tal van zaken aan de orde in de Staten - Generaal en in de Raad van State, ca. 1820-1841; met gedrukte bijlagen, 1814-1844., 144; 1 pak
        - Stukken van Hendrik Collot d'Escury als buitengewoon hoofdbestuurder van het Nederlandsch Genootschap tot zedelijke verbetering der gevangenen., 1832-1836; 145; 1 omslag
      - Particuliere belangen
        - Bewijs van inschrijving aan de Groningse universiteit voor Hendrik Collot d'Escury., 1791; 146; 1 stuk
        - Brief van de Commissaris-Generaal van de Monden van de Maas aan Hendrik Collot d'Escury, heer van Heinenoord, houdende aanvaarding van het aanbod van gemonteerde en geëquipeerde ruiters ten dienste van het Vaderland., 1811 (lees: 1814); 147; 1 stuk
        - Stukken betreffende de benoeming van Hendrik Collot d'Escury van Heinenoord tot ridder en zijn bevordering tot commandeur in de Orde van de Nederlandse Leeuw., 1815-1833; 148; 1 omslag
        - Diploma van erkenning voor Hendrik Collot d'Escury, heer van Heinenoord, als behorende tot de Nederlandse adel door koning Willem I., 1816; 149; 1 charter
          Terwijl zijn vader Johan Marthe door de koning in de Nederlandse adel was ingelijfd, verkreeg Hendrik dit diploma van erkenning op grond van zijn admissie in de Ridderschap van Holland in 1814 (zie inv. nr. 130).
        - Stukken van Hendrik Collot d'Escury betreffende zijn lidmaatschap van de loge l'Union Frédéric der Orde van Vrijmetselaren., 1816-1838; 150; 1 omslag
        - Stukken van Hendrik Collot d'Escury als executeur van de boedel van zijn oom B. van den Santheuvel inzake de plantage Zorg en Hoop in de kolonie Demerary (Brits Guyana)., 1814-1818; 151; 1 omslag
        - Concept-verklaring van Hendrik Collot d'Escury inzake zijn aftreden als toeziend voogd over de twee minderjarige kinderen van zijn broer Carel., 1828; 152; 1 stuk
        - Akte van Martha W.S.G. en Martina M. baronessen du Tour, waarbij zij hun oom Hendrik Collot d'Escury dechargeren van zijn taak als toeziend voogd., 1834; 153; 1 stuk
        - Stukken van Hendrik Collot d'Escury betreffende zijn lidmaatschap van wetenschappelijke en kunstminnende genootschappen., 1805-1835; 154; 1 omslag
        - Manuscripten van Hendrik Collot d'Escury als beoefenaar van kunsten en wetenschappen met bijlagen, 1791-1841 en z.d.; 155-163; 7 omslagen en 2 pakken
          - "Algemeene Klad-Aanteekeningen " met concepten van Latijnse brieven, redevoeringen voor de Hollandsche Maatschappij van fraaije Kunsten en Wetenschappen, een autobiografie enz.. 1791-1841 en z.d., 155; 1 omslag
          - "De Vruchten mijner Lecture of uitgewerkte Aantekeningen over onderwerpen van allerleien Aart". 1803-1820., 156; 1 pak
            Hierbij een stuk van het "Handelsblad" van 9 mei 1820 nr. 37.
          - "Mijn Geloof", "Verhandeling over de Melancholie", "Allerlei Gedichten" (niet alleen van eigen hand), beschouwingen over "Dicht- en Schilderkunst" en de beoefenaars van kunsten en wetenschappen. veelal z.d., 157; 1 omslag
          - "Historische Afbeeldingen der Keizers van Rome met Aanteekeningen tot derzelver Geschiedenis betrekkelijk", "Historia Reipublicae Batavae", "Galerij van Beroemde Vrouwen" en andere geschriften over historische onderwerpen benevens "Aanteekeningen behoorende tot de Statistiek en Huishoudkunde van Staat". 1801-1821 en z.d., 158; 1 omslag
          - "Holland: De Graven en het Huis van Orange - Land- en Zeehelden - Staatsmannen - Kerkelijke Geschiedenis - Geleerden Dichters - Schilders, Graveurs etc. - Appendix". z.d., 159; 1 omslag
          - "Geschiedkundige Beschouwing van onzen Koophandel en Visscherijen", "Visscherijen" en "Zout-handel". 1803 en z.d., 160; 1 omslag
          - "American Republic - Denemarken - Duitschland (Keizers; Bohemen en Hongarije; Pruissen; Krijgsheroën; Staatsmannen; Geleerden, Dichters etc.; Schilders en Graveurs; L'Allemagne) - England (Kings, Queens and Cromwell; Warriors; Statesmen; Learned Mann, Poets and others) - Frankrijk (Koningen; Oorlogshelden; Staatsmannen; Dichters, Geleerden etc.) - Italië - Polen - Rusland - Spanje en Portugal - Zweden - Zwitserland". z.d., 161; 1 pak
          - "Natuurkundige en Natuur-Wetenschappen" met inbegrip van "Chemie". z.d., 162; 1 omslag
          - "Adversaria Miscellanea" en "Korte Aanteekeningen". z.d., 163; 1 omslag
        - Manuscript betreffende de Alblasserwaard van Hendrik Collot d'Escury, geschreven ter gelegenheid van zijn aanvaarding van het erfwatergraafschap van de Nederwaard, met gedrukte afbeelding van een watermolen en andere bijlagen., 1808; z.d.; 164; 1 omslag
          Het Nieuwe Waterschap van de Nederwaard van de Alblasserwaard had twee erfwatergraven. Het ene ambt placht te worden bekleed door de heer van Alblasserdam, maar was van die heerlijkheid afgesplitst en aan de familie Collot d'Escury overgegaan. Dit laatste geschiedde volgens de auteur in 1739.
        - Manuscript van Hendrik Collot d'Escury betreffende de gebeurtenissen in november 1813., z.d.; 165; 1 omslag
          Gepubliceerd door J. Steur "November 1813, een handschrift van mr. Hendrik Collot d'Escury, heer van Heinenoord" in: Bijdragen en Mededelingen van het Historisch Genootschap, deel 77, 1963.
        - Brieven ontvangen door Hendrik Collot d'Escury naar aanleiding van de publicatie van zijn Latijnse gedichtenbundel "Carminum Fasciculus"; met exemplaar van deze bundel, 1817-1824. Tevens afschriften van recensies, 1818 en z.d., [1817-1824 en z.d.].; 166; 1 omslag
          De ongedateerde recensie heeft betrekking op een vroegere gedichtenbundel "Musae Juveniles" van 1797.
        - Brieven ontvangen door Hendrik Collot d'Escury naar aanleiding van de publicatie van zijn serie "Hollands Roem in Kunsten en Wetenschappen"; met lijst van present-exemplaren, afschriften van recensies en andere bijbehorende stukken., 1824-1844 en z.d.; 167; 1 omslag
          De zeven delen, die van genoemd werk verschenen, werden uitgegeven door Gebroeders van Cleef ('s-Gravenhage en Amsterdam).
        - Brieven van ds. Scharp te Loga (Oost - Friesland) over de dood van zijn broeder, de zeeofficier M.W.G.A. Collot d'Escury, die bij een scheepsramp om het leven kwam, benevens andere brieven door Hendrik Collot d'Escury ontvangen als particulier., 1799-1843 en z.d.; 168; 1 omslag
        - Brief van P. van Baalen aan Hendrik Collot d'Escury met staat van papieren van de familie Blijenburg., 1803; 169; 2 stukken
        - Catalogi van boeken benevens van portretten en prenten in het bezit van Hendrik Collot d'Escury, 1822 en z.d.; met gedrukte veilingcatalogus, 1846., [1822, 1846 en z.d.].; 170; 1 pak
        - Aantekeningen over de begrafenis van Hendrik Collot d'Escury van Heinenoord, 1845; tevens rekening en verantwoording inzake de nalatenschap met verdeling van het batig saldo tussen de erven, 1846., [1845, 1846]; 171; 2 stukken
    - Marc Willem Gerrit André Collot d'Escury (1774-1799), derde zoon van Johan Marthe en Wilhelmina Christina barones du Tour., G 2.
      - "Schatkaamer of Konst der Stuurlieden" door M.W.G.A. Collot d'Escury., begonnen in 1787; 172; 1 deel
      - Journaal gehouden aan boord van 's Lands fregat Centaurus onder commando van de kolonel en kapitein ter zee J.P. 't Hooft., 1789-1791; 172A; 1 deel
        De auteur maakte deze reis mee als cadet.
      - Journaal gehouden aan boord van 's Lands kanonneerbrik de Sainte Lucie onder commando van de luitenant ter zee M.W.G.A. Collot d'Escurie., 1794-1795; 172B; 1 deel
  - Achtste generatie., H.
    - Jan Willem André baron Collot d'Escury (1800-1855), oudste zoon van Hendrik en Ida Cornelia Rees., H 1.
      - Brief van de opperstalmeester des konings aan Jan Willem André Collot d'Escury, houdende oproep tot het bijwonen van de doop van prins Alexander waarbij hij als page zal fungeren., 1818; 173; 1 stuk